臺灣宜蘭地方法院刑事判決　　　　　　　　94年度訴字第89號
　　公　訴　人　臺灣宜蘭地方法院檢察署檢察官
　　被　　　告　甲○○　男　3.
上列被告因毒品危害防制條例案件，經檢察官提起公訴（93年
度毒偵字第949號）及移送併辦（94年毒偵字第350號），本院判
決如下：
    主  文
甲○○連續施用第一級毒品，處有期徒刑拾月；扣案之第一級毒
品海洛因拾壹小包（毛重零點肆公克）沒收銷燬之；又連續施用
第二級毒品，處有期徒刑柒月，扣案之第二級毒品安非他命柒包
（共計毛重玖點伍公克）沒收銷燬之，玻璃吸管參支沒收之。應
執行有期徒刑壹年參月；扣案之第一級毒品海洛因拾壹小包（毛
重零點肆公克）及第二級毒品安非他命柒包（共計玖點伍公克）
沒收銷燬之，扣案之玻璃吸管參支沒收之。
    事  實
一、甲○○（原名莊翰祥）曾因施用第二級毒品安非他命案件，
　　經本院以90年度毒聲字第323號裁定送觀察、勒戒後，認無
    繼續施用毒品之傾向，由臺灣宜蘭地方法院檢察署檢察官於
    民國90年5月21日以90年度毒偵緝字第137號為不起訴處分確
    定。復因施用毒品案件，經本院以90年度毒聲字第583號裁
    定送觀察、勒戒後，仍認無繼續施用毒品之傾向，由臺灣宜
    蘭地方法院檢察署檢察官於91年3月13日以91年度毒偵緝字
    第14號為不起訴處分確定。詎猶不知悔改，竟基於施用第一
    級毒品海洛因解癮之概括犯意犯意，先於93年9月10日晚間
    10時40分許往前回溯26小時內之某時許，在不詳處所施用第
    一級毒品海洛因1次，復於94年3月17日上午7時許，在所駕
    駛之車號G5-6437號自小客車內施用海洛因一次；另基於施
    用第二級毒品安非他命之概括犯意，自93年7月中旬某日上
    午7時許起至94年4月20日上午往前回溯3日內某時許，先後
    在宜蘭縣龍德工業區工廠停車場、宜蘭縣員山鄉○○村○○
    路74之1號、及不詳地點等施用按非他命多次，嗣經警分別
    於93年9月10日晚間9時15分許，持搜索票在宜蘭縣枕山路74
    之1號查獲，並當場扣得第二級毒品安非他命7包（毛9.5公
    克）、ＭＤＭＡ17顆（持有第二級毒品ＭＤＭＡ部分另由臺
    灣宜蘭地方法院檢察署檢察官另行偵辦）及施用第二級毒品
    安非他命所用之玻璃吸食管3支等物，另在94年3月20日上午
    6 時15分許，在宜蘭縣礁溪鄉○○路144號查獲，定當場扣
    得第一級毒品海洛因1包。
二、案經宜蘭縣警察局宜蘭分局報告臺灣宜蘭地方法院檢察署檢
    察官偵查起訴及宜蘭縣警察局礁溪分局報告臺灣宜蘭地方法
    院檢察署檢察官移送併辦。
    理  由
一、業據被告對於起訴部分之犯罪事實（即93年9月10日晚間10
    時40分許往前回溯26小時內之某時許，在不詳處所施用第一
    級毒品海洛因1次；及自93年7月中旬某日上午7時許起至同
    年9月10日上午7時許止，在宜蘭縣龍德工業區工廠停車場、
    宜蘭縣員山鄉○○村○○路74-1號住處及不詳處所等處施用
    第二級毒品安非他命多次）坦承不諱，惟對於移送併辦部分
    之犯罪事實（即於94年3月17日上午7時許，在其所有之車牌
    號碼Ｇ5- 6437號自小客車車內及不詳處所施用第一級毒品
    海洛因，及於94年3月20日上午八時許往前回溯3日內之某時
    許，在不詳處所施用第二級毒品安非他命1次）矢口否認，
    辯稱：當天並未施用毒品，警方當時非法搜索云云，惟查：
（一）被告於93年9月10日經警查獲後，採尿送驗結果，均呈嗎
      啡及安非他命陽性反應，有宜蘭縣警察局宜蘭分局偵辦毒
      品案件嫌疑犯尿液送驗編號姓名對照表1紙、宜蘭縣警察
      局宜蘭分局毒品案件犯嫌姓名及尿液編號對照表、慈濟大
      學濫用藥物檢驗中心檢驗總表等附卷可稽，且有扣案之第
      二級毒品安非他命7包（共計毛重9.5公克）及玻璃吸管3
      支可稽，是被告自白起訴部分之犯罪犯行，與事證相符。
（二）至被告雖辯稱於移送併辦之時、地並無施用毒品之犯行，
      然被告於94年3月20為警採尿送檢驗結果，呈現嗎啡及甲
      基安非他命陽性反應，有慈濟大學濫用藥物檢驗中心檢驗
      總表一紙附卷可稽，況被告於偵查中亦曾供述其於94年3
      月17日上午7時許曾經施用第一級毒品海洛因之事實；雖
      其於本院審理中改稱，並未有併辦部分之施用第一級毒品
      及第二級毒品之犯行，然被告於94年3月20日為警所採尿
      液經送慈濟大學濫用藥物檢驗中心檢驗方法，該中心檢驗
      方法係以酵素免疫學分析法（ＥＩＡ）作初步檢驗後，再
      以氣象層析質譜儀法（ＧＣ／ＭＳ）加以確認，有前揭濫
      用藥物檢驗中心檢驗總報之記載可按，故本件尿液業經精
      密方法加以檢驗，而在良好操作條件下，以此法作藥物及
      其代謝產物之定性及定量分析，幾無偽陽性反應產生可能
      ，其結果應為正確無訛。再者，人體吸食海洛因經尿液排
      出之時間，依吸食多寡、人體代謝功能、吸食者之年齡及
      性別有所差異，惟一般而言，吸食者在七十二小時內所排
      出之尿液均有可能被檢出之事實，已經憲兵司令部以八十
      年三月二十五日（八０）鑑驗０九九九號函示明確。又個
      人口服投與甲基安非他命後，其尿液中能否驗出安非他命
      陽性反應，與其投與方式、投與量、個人體質、採尿時間
      及檢測儀器之精密度等有關，一般而言，約70%於口服投
      與後24小時內自尿中排出，約90%於96小時內自尿中排出
      ，從而吸食時間距採集尿液時間最長可能不會超過4日，
      亦有行政院衛生署藥物食品檢驗局81年2月8日81藥檢壹字
      第1156號函附卷可按，足認被告有如併辦部分之施用第一
      級毒品海洛因及第二級毒品安非他命之犯行。另被告辯稱
      94 年3月20日警方之搜索行為非法，然該次搜索行為乃持
      有本院所核發之搜索票而為之，此有本院94年度聲搜字第
      12 1號搜索票在卷可稽，且警方搜索之時間、方法、地點
      均符合刑事訴訟法相關規定，並符合搜索票所載授權之範
      圍，是被告空言搜索非法尚無可採，此外，亦有扣案之海
      洛因一包可佐，被告如併辦部分之犯罪事實應足認定之。
（三）又被告曾因施用第二級毒品安非他命案件，經本院以90
      年度毒聲字第323號裁定送觀察、勒戒後，認無繼續施用
      毒品之傾向，由臺灣宜蘭地方法院檢察署檢察官於民國90
      年5月21日以90年度毒偵緝字第137號為不起訴處分確定。
      復因施用毒品案件，經本院以90年度毒聲字第583號裁定
      送觀察、勒戒後，仍認無繼續施用毒品之傾向，由臺灣宜
      蘭地方法院檢察署檢察官於91年3月13日以91年度毒偵緝
      字第14號為不起訴處分確定，有臺灣高等法院被告全國前
      案紀錄表在卷可考，本件事證明確，被告前經強制戒治期
      滿經檢察官為不起訴處分確定後，五年內再為施用毒品之
      犯行堪以認定。
二、按毒品危害防制條例第2 條將具成癮性、濫用性及對社會危
    害性之麻醉藥品與其製品及影響精神物質與其製品列為毒品
    ，並將海洛因及安非他命列為毒品危害防制條例第2 條第2
    項第1款之第1級毒品及第2款之第2級毒品。核被告所為，係
    犯毒品危害防制條例第10條第1項之施用第1級毒品罪及第2
    項之施用第2級毒品罪。其非法施用第1級毒品海洛因及施用
    第二級毒品前非法持有海洛因及安非他命之低度行為，為其
    非法施用之高度行為所吸收，不另論罪。被告2次為施用第
    一級毒品海洛因及多次施用第二級毒品安非他命之犯行，時
    間緊接，犯罪構成要件相同，顯係基於概括犯意而為之，為
    連續犯，均應依刑法第56條之規定各論以一罪，並加重其刑
    。被告所犯上開二罪，犯意各別，行為不同，應分論併罰。
    又即移送併案部分（94年毒偵字第350號），雖未據檢察官
    起訴，惟該部分事實與前開起訴部分有連續犯之裁判上一罪
    關係，為起訴效力所及，本院自應一併審究，附此說明。爰
    審酌施用毒品，對個人身心戕害甚鉅，以及對於社會治安所
    產生之潛在危險性，前業屢次矯正後，又犯同罪，足見其顯
    未因前所受處分而決心改過以及染癮甚深，且犯後對於併辦
    部分犯行仍不坦承；惟念其犯後僅坦承部分犯行，及施用次
    數多寡、情節輕重等一切情狀，分別量處如主文所示之刑，
    並定其應執行之刑。
三、扣案之第一級毒品海洛因1小包（毛重0.4公克）及第二級毒
    品安非他命7包（共計毛重9.5公克），係被告持有之第一級
    、第二級毒品，此據被告供承在卷且經檢驗確定屬實，不問
    屬於犯人與否，均依毒品危害防制條例第18條第1項前段規
    定，諭知沒收銷燬之。至扣案之玻璃吸管3支，則為被告所
    有供其施用毒品所用之物，惟無證據證明該等物品本身性質
    上係「專」供為施用毒品之器具，爰依刑法第38條第1項第2
    款宣告沒收。
四、據上論斷，應依刑事訴訟法第299 條第1 項前段，毒品危害
    防制條例第10條第1 項、第2 項、第18條第1 項前段，刑法
    第11條前段、第56條、第51條第5款、第38條第1項第2款，
    判決如主文。
本案經檢察官吳慧蘭到庭執行職務
中　　華　　民　　國　　94　　年　　6 　　月　　30　　日
                  刑事第二庭審判長法  官  林明山
                                  法  官  謝佩玲
                                  法  官　李毓華
以上正本證明與原本無異。
如不服本判決，應於判決送達後10日內，向本院提出上訴狀。（
需附繕本）
                                  書記官　陳蒼仁
中　　華　　民　　國　　94　　年　　6　　月　　30　　日
附錄法條：
毒品危害防制條例第10條
施用第一級毒品者，處 6 月以上 5 年以下有期徒刑。
施用第二級毒品者，處 3 年以下有期徒刑。
